# 请教陈版：签署正式合同前，工程项目的会计处理问题

提问人：广袤而无垠 时间：2017-10-16 18:15:34
请教陈版，公司参与政府招投标的一项工程项目，目前已履行完毕招投标程序，并签署初步框架性合作协议，但尚未签署含金额的正式合同（合同在第二年签署），此时公司即开始项目施工，则相关施工成本应该如何入账？是否对应确认同等金额的收入？年末时，是否应确认工程结算科目？请陈版指教，谢谢！

回答人：chenyiwei
1 、如果确信该框架协议有足够的约束力，则在第一年末可以依据该框架协议确认建造合同收入与成本；如果框架协议的约束力不够但预计已发生的成本可收回的，则可以确认与已发生的成本等额的收入，同时已发生的成本全额结转损益。 2 、第一年末，因无正式合同，不可能进行工程结算，所以不应确认工程结算和应收账款。